臺灣高等法院高雄分院刑事判決
111年度上易字第16號
上  訴  人  
即  被  告  段瑞芝


指定辯護人  本院公設辯護人 陳信凱  
上列上訴人因竊盜案件，不服臺灣橋頭地方法院110年度審易字
第451號，中華民國110年12月6日第一審判決（起訴案號：臺灣
橋頭地方檢察署110年度偵字第4749號），提起上訴，本院判決
如下：
    主  文
上訴駁回。
    事  實
一、段瑞芝於民國110 年1 月23日下午3 時34分許，騎乘車牌號
    碼000-000 號輕型機車，行經高雄市○○區○○路000 號附近時
    ，見甲○○所有之泰迪熊娃娃2 隻（價值約新臺幣2,000 元）
    放置在該處門口，竟意圖為自己不法之所有，基於竊盜之犯
    意，徒手竊取甲○○所有之泰迪熊娃娃2 隻，得手後，旋即騎
    乘上開機車離開現場。嗣經甲○○發覺遭竊報警處理，始悉上
    情。
二、案經高雄市政府警察局楠梓分局報告臺灣橋頭地方檢察署檢
    察官偵查起訴。
    理  由
一、訊據被告段瑞芝固坦承有於上開時、地，取走被害人甲○○所
    有之泰迪熊娃娃2 隻之事實，惟矢口否認有何竊盜犯行，辯
    稱：我是資源回收把東西撿回家而已，我不承認有竊盜犯行
    ，而且我有把東西還給失主云云。
二、經查：上揭犯罪事實，雖經被告於本院審理時否認在卷。惟
    被告於原審審理時曾坦承竊盜犯行（見原審卷第98、99、10
    1 頁），核與證人即被害人甲○○於警詢中之指述情節相符（
    見警卷第7 至8 頁），並有監視錄影畫面截圖9 張、現場蒐
    證照片1 張及車輛詳細資料報表1 紙在卷可稽（見警卷第17
    至27頁），足認被告之任意性自白與事實相符，堪為論罪科
    刑之依據。被告嗣後翻異，否認犯行，核係飾卸之詞，不足
    採信。另被告辯稱：已將失竊物品還給被害人云云，卷內並
    無任何證據可佐，亦無可採。本件事證明確，被告犯行洵堪
    認定。
三、核被告所為，係犯刑法第320 條第1 項之竊盜罪。
四、原審認被告罪證明確，因而適用刑法第320 條第1 項、第38
    條之1 第1 項前段、第3 項規定，並審酌被告前已有數次竊
    盜前科紀錄，仍不知警惕、反省，僅因貪圖小利，擅自竊取
    被害人之泰迪熊娃娃2 隻，輕忽他人財產法益，法治觀念不
    佳，危害社會治安，且迄未賠償被害人所受損害，所為非是
    ；惟念及被告於本院審理中終能坦承犯行之態度，兼衡被告
    本案犯罪目的、手段、情節、所竊財物之價值，與其自述之
    教育程度、現無業之經濟狀況、家庭生活狀況（見原審卷第
    101 頁）及領有中度身心障礙證明之身心狀況（見原審卷第
    55頁）等一切情狀，量處罰金新臺幣1萬元，並諭知如易服
    勞役之折算標準。復敘明沒收：按犯罪所得，屬於犯罪行為
    人者，沒收之；前二項之沒收，於全部或一部不能沒收或不
    宜執行沒收時，追徵其價額，刑法第38條之1 第1 項前段、
    第3 項分別定有明文。查被告竊取被害人所有之泰迪熊娃娃
    2 隻，核屬其本案之犯罪所得，既未扣案，亦未實際發還或
    賠償被害人，應依刑法第38條之1 第1 項前段規定宣告沒收
    ，於全部或一部不能沒收或不宜執行沒收時，依同條第3 項
    規定，追徵其價額。
五、本院審理後，認原判決認事用法，核無不合，量刑亦屬允當
    。被告上訴意旨否認犯罪，指摘原判決不當，為無理由，應
    予駁回。
據上論結，應依刑事訴訟法第368條，判決如主文。
本案經檢察官饒倬亞提起公訴，檢察官孫小玲到庭執行職務。
中　　華　　民　　國　　111 　年　　3 　　月　　29　　日
                  刑事第二庭    審判長法  官  孫強
                                      法  官  鄭詠仁
                                      法  官  范惠瑩
以上正本證明與原本無異。
不得上訴。
中　　華　　民　　國　　111 　年　　3 　　月　　29　　日
                                      書記官  王居珉
附錄本判決論罪科刑法條：
中華民國刑法第320條
意圖為自己或第三人不法之所有，而竊取他人之動產者，為竊盜
罪，處 5 年以下有期徒刑、拘役或 50 萬元以下罰金。
意圖為自己或第三人不法之利益，而竊佔他人之不動產者，依前
項之規定處斷。
前二項之未遂犯罰之。